臺灣臺中地方法院民事裁定　　　　　　　100年度抗字第222號
抗　告　人　陳立瑋
相　對　人　中租迪和股份有限公司
法定代理人　陳鳳龍
上列當事人間聲請本票准許強制執行事件，抗告人對於民國100
年7月18日本院民事庭司法事務官所為100年度司票字第3233號裁
定提起抗告，本院合議庭裁定如下：
    主    文
抗告駁回。
抗告程序費用新臺幣壹仟元由抗告人負擔。
    理    由
一按執票人向本票發票人行使追索權時，得聲請法院裁定後強制
  執行，票據法第123條定有明文。又本票執票人依票據法第123
  條規定聲請法院裁定許可對發票人強制執行，係屬非訟事件，
  此項聲請之裁定及抗告法院之裁定，僅依非訟事件程序以審查
  強制執行許可與否，並無確定實體上法律關係存否之效力，法
  院僅就本票形式上之要件是否具備予以審查即為已足，至於當
  事人間實體上之爭執，應循訴訟程序以資解決，要非非訟裁定
  法院所得審酌，最高法院著有56年台抗字第714號判例及57年
  台抗字第76號判例可資參照。
二本件相對人主張其執有抗告人與第三人東邑木業股份有限公司
  、陳信鈿於民國98年11月27日所共同簽發如附表所示之本票1
  紙，並免除作成拒絕證書，詎屆期提示尚有本金新臺幣（下同
  ）232,000元及約定之利息未獲清償，爰依票據法第123條聲請
  裁定許可強制執行等情，已據相對人提出該本票1 紙為證。而
  原裁定就該紙本票之形式要件為審查後，認為其應記載事項均
  已具備，因而准許，即無不合。
三抗告意旨雖謂：其父陳信鈿於98年間向相對人借款新臺幣（下
  同）1,200,000元，由抗告人擔任保證人而簽發系爭本票，另
  提供200,000元保證金。相對人請求抗告人支付之金額尚有
  200,000元之保證金可抵銷，相對人竟以該保證金抵銷陳信鈿
  之他筆借款云云。惟查，抗告人主張之情節，核屬實體上之爭
  執事項，此應由抗告人另行提起訴訟資以解決，要非本非訟事
  件程序得為審究，故仍應為准許強制執行之裁定。從而，本件
  抗告為無理由，應予駁回。
四末按非訟事件之強制執行名義成立後，如經債務人提起確認該
  債權不存在之訴而獲得勝訴判決確定時，應認為原執行名義之
  執行力已可確定其不存在；若已執行完畢，債務人得依不當得
  利規定請求返還因執行所得之利益，併此敘明。
五據上論結，本件抗告為無理由，依非訟事件法第46條、第21條
  第2項、第24條第1項，民事訴訟法第495條之1第1項、第449條
  第1項、第78條，裁定如主文。
中    華    民    國   100    年    9     月    30    日
                  民事第四庭    審判長法  官  陳學德
                                      法  官  黃文進
                                      法  官  林筱涵
正本係照原本作成。
本裁定不得再抗告。
中    華    民    國   100    年    9     月    30    日
                                      書記官
附表：
┌──────────┬──────┬──────┬────────┬───────┐
│ 發票人             │ 發票日     │ 到期日     │ 票面金額       │ 約定週年利率 │
├──────────┼──────┼──────┼────────┼───────┤
│東邑木業股份有限公司│98年11月27日│100年6月30日│新臺幣138,900元 │   百分之20   │
│、陳信鈿、陳立瑋    │            │            │                │              │
└──────────┴──────┴──────┴────────┴───────┘